臺灣臺南地方法院行政訴訟裁定
110年度簡再字第2號
再審原告    黃揮得  
訴訟代理人  黃俊嘉律師 
            陳秉宏律師
再審被告    勞動部勞工保險局

代  表  人  鄧明斌  
上列當事人間勞工保險爭議事件，再審原告對於中華民國109年1
月7日本院107年度簡字第89號行政訴訟判決及109年3月31日高雄
高等行政法院109年度簡上字第28號行政裁定，本於行政訴訟法
第273條第1項第1款、第13款及第14款再審事由提起再審之訴及
聲請再審，有關提起再審之訴部分，本院裁定如下：
    主  文
再審之訴駁回。
再審訴訟費用由再審原告負擔。　　
    理  由
一、行政訴訟法第276條第1項、第2項規定：再審之訴應於30日
    之不變期間內提起。前項期間自判決確定時起算，判決於送
    達前確定者，自送達時起算；其再審之理由發生或知悉在後
    者，均自知悉時起算。倘再審原告主張再審之理由發生或其
    知悉在後者，依據同法第277條第1項第4款規定，應予訴狀
    中記載遵守不變期間之證據。上開規定，依同法第236條之2
    第4項規定，於簡易訴訟程序之再審準用之。　　　　
二、查本件當事人間勞工保險爭議事件，前經本院於民國109年1
    月7日以107年度簡字第89號行政訴訟判決駁回再審原告之訴
    ，再審原告不服原確定判決提起上訴，惟因上訴不合法，於
    109年3月31日經高雄高等行政法院以109年度簡上字第28號
    裁定駁回上訴（下稱高高行28號裁定），高高行28號裁定為
    不得抗告之裁定，因而於裁定時即告確定，且於109年4月9
    日送達再審原告等情，有高高行28號裁定及送達證書在卷可
    稽（見高雄高等行政法院109年度簡上字第28號卷第73-81頁
    ）。依據上開規定，原確定判決（即上開107年度簡字第89
    號行政訴訟判決）於高高行28號裁定駁回再審原告上訴時（
    109年3月31日）即已確定，屬裁判送達前確定之情形，應自
    高高行28號裁定送達再審原告之日（即109年4月9日），計
    算30日不變期間，至109年5月11日（星期一）即告屆滿。惟
    再審原告遲至110年8月11日始對原確定判決提起本件再審之
    訴，有再審原告所提行政訴訟再審狀上日期戳章在卷可憑（
    見本院110年度簡再字第2號卷第13頁），顯已逾上開法定不
    變期間，且再審原告復未表明再審理由發生或知悉在後並提
    出相關證據為證，自不能認為其已遵守不變期間，故本件再
    審之訴未合於再審之訴之要件。依上開規定及說明，本件再
    審之訴，即非合法，應予駁回。
三、再審原告所提之再審之訴既不合法，則原確定判決是否符合
    再審事由及其實體上之主張，本院即無從加以審究。至再審
    原告對於上開高高行28號原確定裁定聲請再審之部分，本院
    另依職權裁定移送於管轄法院，附此敘明。
四、依行政訴訟法第236條之2第4項、第278條第1項、第98條第1
    項、第104條、民事訴訟法第95條，裁定如主文。
中　　華　　民　　國　　110 　年　　9 　　月　　7 　　日
　　　　　　　　　行政訴訟庭  法　官　黃聖涵
一、上為正本係照原本作成。
二、如不服本裁定，應於送達後10日內，以原裁定違背法令為理
    由，向本院提出抗告狀（須按他造人數附繕本），並應繳納
    抗告費新臺幣1,000元。
中　　華　　民　　國　　110 　年　　9 　　月　　7 　　日
                              書記官  謝明達